臺灣高等法院高雄分院刑事判決
110年度上訴字第1106號
上  訴  人  
即  被  告  劉宏易


選任辯護人  葉武侯律師
上列上訴人即被告因違反槍砲彈藥刀械管制條例案件，不服臺灣
屏東地方法院110年度訴字第62號，中華民國110年9月30日第一
審判決（起訴案號：臺灣屏東地方檢察署109年度偵字第3079號
、109年度偵字第4499號），提起上訴，本院判決如下：
    主  文
原判決關於劉宏易非法持有子彈、非法轉讓可發射子彈具殺傷力
之槍枝罪部分，暨定執行刑部分，均撤銷。
劉宏易犯非法持有子彈罪，處有期徒刑參月，併科罰金新臺幣壹
萬元，有期徒刑如易科罰金，罰金如易服勞役，均以新臺幣壹仟
元折算壹日。又犯非法轉讓可發射子彈具殺傷力之槍枝罪，處有
期徒刑伍年壹月，併科罰金新臺幣捌萬元，罰金如易服勞役，以
新臺幣壹仟元折算壹日。
其他上訴駁回（即劉宏易非法持有可發射子彈具殺傷力之槍枝部
分）。
    事  實
一、劉宏易明知可發射子彈而具殺傷力之改造手槍及具殺傷力之
    子彈，均為槍砲彈藥刀械管制條例所列管之管制物品，非經
    中央主管機關許可，不得轉讓、持有，竟分別為下列犯行：
  ㈠劉宏易基於持有具殺傷力之改造手槍之犯意，於民國105 年5
     月間之某日19時至20時許，在屏東縣屏東市「復興圖書館
    」內，以新臺幣（下同）8 萬元之價格，向真實姓名、年籍
    資料均不詳，綽號「肉丸」之成年男子，購得如附表一編號
    1 、附表二編號1 所示之改造手槍2 枝，並分別將之藏放在
    屏東縣潮州鎮某處之瓦礫堆內及其位於屏東縣○○市○○路
    00巷0 ○0 號之住處（下稱建國路住處），而非法持有之。
  ㈡劉宏易另基於未經許可持有具有殺傷力子彈之犯意，於109
    年1 、2 月間之某日21時至22時許，在屏東縣屏東市大武路
    附近之「85度C 」前，向蘇盟傑無償取得如附表一編號2 及
    附表二編號2 所示具殺傷力之子彈7顆，並將之藏放在前開
    建國路住處，而非法持有之。
  ㈢陳丁源（經原審判決確定）於109 年3 月24日23時30分前之
    同日某時許，駕駛車牌號碼0000-00 號自用小客車，前往劉
    宏易前開建國路住處，向劉宏易索取改造手槍及子彈。劉宏
    易遂基於轉讓可發射子彈具有殺傷力之改造手槍及子彈之犯
    意，自其建國路住處取出如附表二編號1 所示之改造手槍1 
    枝及如附表二編號2 所示具殺傷力之子彈4 顆交予陳丁源，
    並由陳丁源將之置於上開自用小客車之後車廂內。隨後劉宏
    易將如附表一編號2 所示之子彈5 顆（其中2顆不具殺傷力
    ）攜帶於身邊，並置放於上開自用小客車副駕駛座腳踏板處
    ，再指引陳丁源駕駛該自用小客車搭載其前往屏東縣潮州鎮
    某處之瓦礫堆，由劉宏易在該瓦礫堆內取出如附表一編號1 
    所示之改造手槍1 枝，並隨身攜帶。
二、陳丁源於109 年3 月24日23時30分許，駕駛上開自用小客車
    搭載劉宏易及謝牧師2 人，行經屏東縣○○市○○○路○段000 號
    前時，為警攔查，經劉宏易、陳丁源同意搜索後，警方當場
    在劉宏易身上查扣如附表一編號1 所示之改造手槍1 枝；在
    上開自用小客車副駕駛座腳踏板處，查扣劉宏易所持有如附
    表一編號2 所示之具殺傷力子彈3 顆；在上開自用小客車之
    後車廂內，查扣陳丁源所持有如附表二編號1 所示之改造手
    槍1 枝及如附表二編號2 所示之具殺傷力子彈4 顆；在前開
    自用小客車之駕駛座下方，查扣陳丁源持有如附表二編號3 
    所示之具殺傷力子彈1 顆。嗣再經劉宏易同意搜索，警方另
    於109年3月25日上午11時50分許，在劉宏易建國路住處，扣
    得如附表一編號3 所示之物。
三、案經屏東縣政府警察局內埔分局報告臺灣屏東地方檢察署檢
    察官偵查後起訴。
    理  由
一、證據能力部分：
    被告以外之人於審判外之陳述，雖不符刑事訴訟法第159 條
    之1 至之4 等4 條之規定，而經當事人於審判程序同意作為
    證據，法院審酌該言詞陳述或書面陳述作成時之情況，認為
    適當者，亦得為證據；當事人、代理人或辯護人於法院調查
    證據時，知有刑事訴訟法第159 條第1 項不得為證據之情形
    ，而未於言詞辯論終結前聲明異議者，視為有前項之同意，
    同法第159 條之5 定有明文。立法意旨在於傳聞證據未經當
    事人之反對詰問予以核實，原則上先予排除；惟若當事人已
    放棄反對詰問權，於審判程序中表明同意該等傳聞證據可作
    為證據；或於言詞辯論終結前未聲明異議，基於尊重當事人
    對傳聞證據之處分權，及證據資料愈豐富，愈有助於真實發
    見之理念，且強化言詞辯論主義，使訴訟程序得以順暢進行
    ，上開傳聞證據亦均具有證據能力。查本案判決所引用具傳
    聞性質之各項證據資料，因被告劉宏易、辯護人及檢察官均
    同意有證據能力（詳本院卷第77頁），本院審酌各該傳聞證
    據作成時之情況，認均與本件待證事實具有關聯性，且查無
    證據足以證明言詞陳述之傳聞證據部分，陳述人有受外在干
    擾、不法取供或違反其自由意志而陳述之情形；書面陳述之
    傳聞證據部分，亦無遭變造或偽造之情事，衡酌各該傳聞證
    據，作為本案之證據亦屬適當，自均得為證據，而有證據能
    力。　　
二、上開事實，業據被告劉宏易於本院審理中坦白承認（詳本院
    卷第109頁以下），並經同案被告陳丁源、證人謝牧師於警
    詢、偵查中陳述、證述在卷（詳警A 卷第38頁以下、第60頁
    以下；偵A卷第91頁以下、第157頁），復有自願受搜索同意
    書、搜索扣押筆錄、扣押物品目錄表、扣押物品收據、陳丁
    源及劉宏易乘坐3897-TF 自小客座位圖、蒐證照片及扣案物
    照片在卷可參（詳警A卷第69頁、第71頁以下、第81頁以下
    、第89頁、第91頁、第93頁以下、第109頁、第111頁以下）
    。又扣案如附表一編號1 至2 、附表二編號1 至2 所示之槍
    、彈，經送內政部警政署刑事警察局以檢視法、性能檢驗法
    、試射法實施鑑定後，結果認如附表一編號1 至2 、附表二
    編號1 至2 所示之改造手槍2 枝及子彈7 顆，均具殺傷力等
    情（鑑驗結果詳如附表一編號1 至2 、附表二編號1 至2 所
    示），有如附表一、二「鑑定書」欄所示之證據為證。綜上
    ，因被告自白核均與事實相符，故本件事證明確，被告上開
    犯行，均堪認定，應依法論科。
三、論罪科刑：
  ㈠被告行為後，槍砲彈藥刀械管制條例第7 條、第8 條於109 
    年6 月10日修正公布，於同年月12日施行。修正前第7 條第
    1 項、第2 項、第4 項規定：「（第1 項）未經許可，製造
    、販賣或運輸火砲、肩射武器、機關槍、衝鋒槍、卡柄槍、
    自動步槍、普通步槍、馬槍、手槍或各類砲彈、炸彈、爆裂
    物者，處無期徒刑或7 年以上有期徒刑，併科新臺幣3 千萬
    元以下罰金。（第2 項）未經許可，轉讓、出租或出借前項
    所列槍砲、彈藥者，處無期徒刑或5 年以上有期徒刑，併科
    新臺幣1 千萬元以下罰金。（第4 項）未經許可，持有、寄
    藏或意圖販賣而陳列第1 項所列槍砲、彈藥者，處5 年以上
    有期徒刑，併科新臺幣1 千萬元以下罰金」。修正後則規定
    ：「（第1 項）未經許可，製造、販賣或運輸制式或非制式
    火砲、肩射武器、機關槍、衝鋒槍、卡柄槍、自動步槍、普
    通步槍、馬槍、手槍或各類砲彈、炸彈、爆裂物者，處無期
    徒刑或7 年以上有期徒刑，併科新臺幣3 千萬元以下罰金。
    （第2 項）未經許可，轉讓、出租或出借前項所列槍砲、彈
    藥者，處無期徒刑或5 年以上有期徒刑，併科新臺幣1 千萬
    元以下罰金。（第4 項）未經許可，持有、寄藏或意圖販賣
    而陳列第一項所列槍砲、彈藥者，處5年以上有期徒刑，併
    科新臺幣1千萬元以下罰金」。另修正前第8 條第1 項、第2
     項、第4 項規定：「（第1 項）未經許可，製造、販賣或
    運輸鋼筆槍、瓦斯槍、麻醉槍、獵槍、空氣槍或第4 條第1 
    項第1 款所定其他可發射金屬或子彈具有殺傷力之各式槍砲
    者，處無期徒刑或5 年以上有期徒刑，併科新臺幣1 千萬元
    以下罰金。（第2 項）未經許可，轉讓、出租或出借前項所
    列槍枝者，處5 年以上有期徒刑，併科新臺幣1 千萬元以下
    罰金。（第4 項）未經許可，持有、寄藏或意圖販賣而陳列
    第一項所列槍枝者，處3 年以上10年以下有期徒刑，併科新
    臺幣700 萬元以下罰金」。修正後則規定：「（第1 項）未
    經許可，製造、販賣或運輸制式或非制式鋼筆槍、瓦斯槍、
    麻醉槍、獵槍、空氣槍或第4 條第1 項第1 款所定其他可發
    射金屬或子彈具有殺傷力之各式槍砲者，處無期徒刑或5 年
    以上有期徒刑，併科新臺幣1 千萬元以下罰金。（第2 項）
    未經許可，轉讓、出租或出借前項所列槍砲者，處5 年以上
    有期徒刑，併科新臺幣1 千萬元以下罰金。（第4 項）未經
    許可，持有、寄藏或意圖販賣而陳列第一項所列槍砲者，處
    3 年以上10年以下有期徒刑，併科新臺幣7 百萬元以下罰金
    」。依本次修法草案總說明意旨可知，其主要立法目的在於
    有效遏止持「非制式槍砲」進行犯罪情形，認「非制式槍砲
    」與「制式槍砲」之罪責有一致之必要，故於第4 條、第7 
    條至第9 條增加「制式或非制式」之構成要件，亦即不分制
    式或非制式，凡屬第7 條所列各類槍枝型式之槍枝，有殺傷
    力者，概依第7 條規定處罰。是「未經許可轉讓及持有可發
    射子彈具殺傷力之改造（非制式）手槍」犯行，經比較新舊
    法後，修正後應改依第7 條第2項、第4 項規定處罰，其刑
    罰較修正前規定（即原第8 條第2 項、第4 項）為重，並無
    較有利於被告之情形，依刑法第2 條第1 項前段之規定，應
    適用被告行為時即修正前槍砲彈藥刀械管制條例第8 條第2 
    項、第4項之規定。
　㈡事實一之㈠部分，核被告所為，係犯修正前槍砲彈藥刀械管制
    條例第8 條第4 項之非法持有可發射子彈具殺傷力之槍枝罪
    。事實一之㈡部分，核被告所為，係犯槍砲彈藥刀械管制條
    例第12條第4 項之非法持有子彈罪。事實一之㈢部分，核被
    告所為，係犯修正前槍砲彈藥刀械管制條例第8 條第2 項之
    非法轉讓可發射子彈具有殺傷力之改造手槍罪，及槍砲彈藥
    刀械管制條例第12條第2 項之非法轉讓子彈罪。
  ㈢非法轉讓、持有槍砲彈藥等違禁物，所侵害者為社會法益，
    如所轉讓、持有客體之種類相同（如同為手槍，或同為子彈
    者），縱令同種類之客體有數個（如數枝手槍、數顆子彈）
    ，仍為單純一罪，不發生想像競合犯之問題；若同時製造、
    轉讓、持有、寄藏二不相同種類之客體（如同時持有手槍及
    子彈），則為一行為觸犯數罪名之想像競合犯。故事實一之
    ㈠、㈡部分，被告同時持有可發射子彈具有殺傷力之改造手槍
    2 枝、同時持有具殺傷力之子彈7 顆，仍應分別僅成立一罪
    。至事實一之㈢部分，被告以一行為同時轉讓可發射子彈具
    有殺傷力之改造手槍1枝、具殺傷力子彈4顆予同案被告陳丁
    源，係以一行為同時觸犯上開2 罪名，為想像競合犯，應從
    一重論以非法轉讓可發射子彈具殺傷力之槍枝罪。又未經許
    可持有槍砲、彈藥等違禁物，其持有之繼續，為行為之繼續
    ，並非狀態之繼續，亦即一經持有，該罪雖告成立，但其完
    結須繼續至持有行為終了之時為止。故被告分別於事實一之
    ㈠、㈡所示之時間起，持有前開槍、彈，至109 年3 月24日23
    時30分許為警查獲止，該期間非法持有之行為，均屬繼續犯
    ，各僅成立一罪。被告所犯非法持有可發射子彈具有殺傷力
    之槍枝罪、非法持有子彈罪、非法轉讓可發射子彈具殺傷力
    之槍枝罪之3 罪間，係基於各別犯意所為，應分論併罰之。
　㈣槍砲彈藥刀械管制條例第18條第4項前段部分：
　⒈被告被查獲後，於偵查及審判中均自白持有如附表一編號2、
    附表二編號2所示具殺傷力之子彈7顆，並將如附表二編號2
    所示具殺傷力之子彈4顆，轉讓予同案被告陳丁源。且於偵
    查中供出如附表一編號2、附表二編號2所示具殺傷力之子彈
    7顆之來源為蘇盟傑。嗣檢察官簽分偵辦後，就蘇盟傑轉讓
    如附表一編號2、附表二編號2所示具殺傷力之子彈7顆予被
    告部分，提起公訴之事實，有臺灣屏東地方檢察署110年度
    偵字第1247號起訴書在卷可參（詳本院卷第53頁以下）。由
    於被告持有如附表一編號2、附表二編號2所示具殺傷力之子
    彈7顆部分，業已供出來源，並因而查獲蘇盟傑，故此部分
    應依槍砲彈藥刀械管制條例第18條第4 項前段規定，減輕其
    刑。
　⒉想像競合犯係一行為觸犯數罪名，行為人犯罪行為侵害數法
    益皆成立犯罪，僅因法律規定從一重處斷科刑，而成為科刑
    一罪，自應對行為人所犯各罪均予適度評價，始能對法益侵
    害為正當維護。法院於決定想像競合犯之處斷刑時，雖以其
    中最重罪名之法定刑為裁量之準據，惟具體形成宣告刑時，
    亦應將輕罪之刑罰合併評價。基此，除非輕罪中最輕本刑有
    較重於重罪之最輕本刑，而應適用刑法第55條但書規定重罪
    科刑之封鎖作用，須以輕罪之最輕本刑形成處斷刑之情形外
    ，若輕罪之減輕其刑事由未形成處斷刑之外部界限，自得將
    之移入刑法第57條或第59條之科刑審酌事項內，列為是否酌
    量從輕量刑之考量因子（最高法院 110 年度台上字第 6170
    號判決參照）。本件被告非法轉讓如附表二編號2所示具殺
    傷力之子彈4顆部分，被告固有槍砲彈藥刀械管制條例第18
    條第4 項前段規定之適用。但因其非法轉讓可發射子彈具有
    殺傷力之改造手槍1枝、具殺傷力子彈4顆部分，依想像競合
    犯從一重處斷結果，應論以非法轉讓可發射子彈具有殺傷力
    之槍枝罪，且該罪之最輕本刑均重於非法轉讓具殺傷力子彈
    罪之最輕本刑，故依前開判決意旨，自得將前開查獲來源部
    分列為刑法第57條之科刑審酌事項內，做為是否酌量從輕量
    刑之考量因子。　
四、不另為無罪判決部分：　
　㈠公訴意旨另以：被告明知具有殺傷力之子彈，為槍砲彈藥刀
    械管制條例所列管之物品，非經中央主管機關許可，不得無
    故持有、轉讓，竟㈠基於未經許可持有具有殺傷力子彈之犯
    意，於109年1 、2 月間之某日21時至22時許，在屏東縣屏
    東市大武路附近之「85度C 」前，向蘇盟傑無償取得如附表
    一編號2 及附表二編號2 所示具殺傷力子彈7顆以外之其他
    子彈3顆，並持有之。㈡基於轉讓具有殺傷力子彈之犯意，於
    109 年3 月24日23時30分前之同日某時許，在其建國路住處
    外，將如附表二編號2 所示具殺傷力子彈4 顆以外之其他子
    彈1顆，轉讓予同案被告陳丁源等情。因認被告此部分另涉
    犯槍砲彈藥刀械管制條例第12條第4 項之非法持有子彈罪嫌
    ；及同條例第12條第2 項之非法轉讓子彈罪嫌等語。
　㈡如附表一編號2 及附表二編號2 所示具殺傷力子彈7顆以外之
    其他子彈3顆（含如附表二編號2 所示具殺傷力子彈4 顆以
    外之其他子彈1顆），經送鑑定後，認均無殺傷力等情（鑑
    驗結果詳如附表一編號2 、附表二編號2 所示），有如附表
    一、二「鑑定書」欄所示之證據為證。因此，被告持有如附
    表一編號2 及附表二編號2 所示具殺傷力子彈7顆以外之其
    他子彈3顆；轉讓如附表二編號2 所示具殺傷力子彈4 顆以
    外之其他子彈1顆部分，應不構成非法持有子彈罪嫌、非法
    轉讓子彈罪嫌。惟此部分如成立犯罪，與前開起訴論罪科刑
    之非法持有子彈罪嫌、非法轉讓可發射子彈具有殺傷力之改
    造手槍罪嫌，分別具有實質上一罪、想像競合犯之裁判上一
    罪關係，爰均不另為無罪判決之諭知。　
五、維持原審判決之理由（即被告非法持有可發射子彈具殺傷力
    之槍枝部分）：　　
　　原審就被告非法持有可發射子彈具殺傷力之槍枝部分，認罪
    證明確，因而適用相關規定，以行為人之責任為基礎，審酌
    被告明知具殺傷力之槍枝，為法令明文禁止之違禁物，且政
    府查緝甚嚴，仍未經許可而持有如附表一編號1、附表二編
    號1所示之槍枝，法治觀念薄弱，所為對社會治安確有潛在
    危害。惟念及其犯後終能坦承犯行，及尚無證據足認被告持
    上開槍枝從事不法行為，兼衡被告自述學歷為高工畢業、職
    業為臨時工、離婚之家庭生活狀況等一切情狀，量處有期徒
    刑3年6月，併科罰金新臺幣（下同）6萬元，並就併科罰金
    部分，諭知如易服勞役以1,000元折算1日之標準。復就沒收
    部分說明：㈠扣案如附表一編號1 、附表二編號1 所示之改
    造手槍2 枝，經鑑驗後，認均具殺傷力，均屬違禁物，均應
    依刑法第38條第1 項規定，宣告沒收之。又扣案如附表一編
    號3所示之撞針2 枝，雖無證據證明係槍枝之主要組成零件
    ，然均係搭配前揭改造手槍所用，為供犯罪所用之物等情，
    業據被告供述明確（詳原審卷第168 頁）。是前揭撞針2枝
    均應依刑法第38條第2 項規定，宣告沒收之。㈡扣案如附表
    一編號4所示之物，因被告否認與本案犯罪有關，且依卷內
    事證，亦無積極證據可認與被告上開犯行相關，故不予宣告
    沒收。經核原審就此部分已敘述其認定被告犯罪及沒收（含
    不予沒收）所憑之證據、理由，且原審之量刑亦已審酌刑法
    第57條所列各款一切情狀，為其量刑責任之基礎，其認事用
    法尚無違誤，量刑亦稱妥適。被告提起上訴，指摘原判決此
    部分量刑過重，為無理由，應予駁回。
六、撤銷原審判決之理由（即被告非法持有子彈、非法轉讓可發
    射子彈具殺傷力之槍枝罪部分，暨定執行刑部分）
　㈠原判決關於被告非法持有子彈、非法轉讓可發射子彈具殺傷
    力之槍枝罪部分，認此部分罪證明確，予以論罪科刑，固非
    無見。惟查：㈠被告供出如附表一編號2、附表二編號2所示
    具殺傷力之子彈7顆之來源為蘇盟傑，並因而查獲蘇盟傑等
    情，業經本院認定如前。原審未及審酌上情，致未就被告持
    有如附表一編號2、附表二編號2所示具殺傷力之子彈7顆部
    分，依槍砲彈藥刀械管制條例第18條第4 項前段規定，減輕
    其刑；亦未於依想像競合犯規定，從一重論以非法轉讓可發
    射子彈具有殺傷力之槍枝罪後，將之列為量刑審酌因素，尚
    有未洽。㈡原審就被告持有如附表一編號2 及附表二編號2 
    所示具殺傷力子彈7顆以外之其他子彈3顆；轉讓如附表二編
    號2 所示具殺傷力子彈4 顆以外之其他子彈1顆部分，均漏
    未為不另為無罪判決之諭知，均有已受請求之事項未予判決
    之違法。㈢被告已將如附表二編號1所示具有殺傷力之改造手
    槍1 枝，轉讓予同案被告陳丁源，該槍枝已置於同案被告陳
    丁源之實力支配下，自應僅於同案被告陳丁源所犯非法持有
    可發射子彈具殺傷力之槍枝罪下，宣告沒收之。原判決另於
    被告所犯非法轉讓可發射子彈具有殺傷力之槍枝罪下，宣告
    沒收該槍枝，尚有違誤。被告以此部分應有槍砲彈藥刀械管
    制條例第18條第4 項前段規定之適用，原審量刑過重為由，
    提起上訴，指摘原判決此部分不當，為有理由，且原判決此
    部分亦有前開㈡、㈢之可議之處，自應由本院就原判決關於被
    告此部分均撤銷改判；並撤銷執行刑部分。爰審酌被告被告
    明知具殺傷力之槍枝、子彈，為法令明文禁止之違禁物，且
    政府查緝甚嚴，仍未經許可持有如附表一編號2、附表二編
    號2所示具殺傷力之子彈7顆；並將如附表二編號1所示具殺
    傷力之改造手槍1枝、如附表二編號2所示具殺傷力之子彈4
    顆轉讓予同案被告陳丁源，法治觀念薄弱，所為對社會治安
    確有潛在危害。惟念其犯後終能坦承犯行，並供出子彈來源
    而查獲該來源，及尚無證據足認被告持上開子彈從事不法行
    為，兼衡被告自陳高工畢業，現從事打壁臨時工，每日收入
    約2千元，已離婚，3名小孩均已成年，現與母親同住，需扶
    養母親（詳原審卷第168 頁；本院卷第111頁）等一切情狀
    ，分別量處如主文第2項所示之刑，並就併科罰金部分，分
    別諭知如主文第2項所示之易服勞役折算標準。
　㈡沒收部分：
　⒈被告已將如附表二編號1所示具有殺傷力之改造手槍1 枝，轉
    讓予同案被告陳丁源，該槍枝已置於同案被告陳丁源之實力
    支配下，自應僅於同案被告陳丁源所犯非法持有可發射子彈
    具殺傷力之槍枝罪下，宣告沒收之，爰不於被告所犯非法轉
    讓可發射子彈具有殺傷力之槍枝罪下，宣告沒收該槍枝。
　⒉扣案如附表一編號2 及附表二編號2 所示具殺傷力之子彈7顆
    ，因已於鑑驗時經試射擊發而喪失其子彈之效用，非屬違禁
    物，爰均不宣告沒收之。另如附表一編號2 及附表二編號3 
    所示不具殺傷力之子彈3 顆，因不具殺傷力，均非違禁物，
    亦均不予宣告沒收之。
七、不另定應執行刑之說明：
　　關於數罪併罰案件，如能俟被告所犯數罪全部確定後，於執
    行時，始由該案犯罪事實最後判決之法院所對應之檢察署檢
    察官，聲請該法院裁定之，無庸於每一個案判決時定其應執
    行刑，則依此所為之定刑，不但能保障被告（受刑人）之聽
    審權，符合正當法律程序，更可提升刑罰之可預測性，減少
    不必要之重複裁判，避免違反一事不再理原則情事之發生（
    最高法院108年度台抗大字第489號裁定參照）。因本件被告
    所犯上開各罪，尚未確定，依前開說明，宜待被告所犯上開
    數罪全部確定後，再由檢察官聲請裁定為適當。故本案不定
    其應執行之刑，併此說明。　　
八、同案被告陳丁源經原審判決確定，爰不再論列。
據上論結，應依刑事訴訟法第368條、第369條第1項前段、第364
條、第299條第1項前段，判決如主文。
本案經檢察官魏豪勇、鄭央鄉提起公訴，檢察官李啟明到庭執行
職務。
中　　華　　民　　國　　111 　年　　3 　　月　　9 　　日
                    刑事第三庭  審判長法  官  吳進寶
                                      法  官  徐美麗
                                      法  官  方百正
以上正本證明與原本無異。
如不服本判決應於收受本判決後20日內向本院提出上訴書狀，其
未敘述上訴理由者，並得於提起上訴後20日內向本院補提理由書
狀（均須按他造當事人之人數附繕本）「切勿逕送上級法院」。
中　　華　　民　　國　　111 　年　　3 　　月　　9 　　日
                                      書記官  呂姿儀
附錄本判決論罪科刑所依據之法條：
修正前槍砲彈藥刀械管制條例第8條
未經許可，製造、販賣或運輸鋼筆槍、瓦斯槍、麻醉槍、獵槍、
空氣槍或第4 條第1 項第1 款所定其他可發射金屬或子彈具有殺
傷力之各式槍砲者，處無期徒刑或5 年以上有期徒刑，併科新臺
幣1 千萬元以下罰金。
未經許可，轉讓、出租或出借前項所列槍枝者，處5 年以上有期
徒刑，併科新臺幣1 千萬元以下罰金。
意圖供自己或他人犯罪之用，而犯前二項之罪者，處無期徒刑或
7 年以上有期徒刑，併科新臺幣1 千萬元以下罰金。
未經許可，持有、寄藏或意圖販賣而陳列第1 項所列槍枝者，處
3 年以上10年以下有期徒刑，併科新臺幣7 百萬元以下罰金。
第1 項至第3 項之未遂犯罰之。
犯第1 項、第2 項或第4 項有關空氣槍之罪，其情節輕微者，得
減輕其刑。
槍砲彈藥刀械管制條例第12條
未經許可，製造、販賣或運輸子彈者，處1 年以上7 年以下有期
徒刑，併科新台幣500 萬元以下罰金。
未經許可，轉讓、出租或出借子彈者，處6 月以上5 年以下有期
徒刑，併科新台幣300 萬元以下罰金。
意圖供自己或他人犯罪之用，而犯前二項之罪者，處3 年以上10
 年以下有期徒刑，併科新台幣700 萬元以下罰金。
未經許可，持有、寄藏或意圖販賣而陳列子彈者，處5 年以下有
期徒刑，併科新台幣300 萬元以下罰金。
第1 項至第3 項之未遂犯罰之。 
附表一：被告劉宏易身上及建國路住處扣得之扣案物
編號 扣押物品 扣案數量 鑑驗結果 鑑定書 1 改造手槍 1 枝（含彈匣1個） 送鑑手槍1 枝（槍枝管制編號0000000000），認係改造手槍，由仿半自動手槍製造之槍枝，換裝土造金屬槍管而成，擊發功能正常，可供擊發適用子彈使用，認具殺傷力。 內政部警政署刑事警察局109 年4 月27日刑鑑字第1090037078號鑑定書、內政部警政署刑事警察局109 年6 月19日刑鑑字第1090061009號函（詳偵A卷第69頁以下、第75頁）。 2 子彈 5 顆（均經試射完畢，3 顆具殺傷力、2 顆不具殺傷力） （一）1 顆，認係非制式子彈，由口徑9m m 制式彈殼組合直徑約9.0mm 金屬彈頭而成，經試射，雖可擊發，惟發射動能不足，認不具殺傷力。 （二）1 顆，認係非制式子彈，由金屬彈殼組合直徑約8.9mm 金屬彈頭而成，經試射，可擊發，認具殺傷力。 （三）3 顆，認均係非制式子彈，由金屬彈殼組合直徑約8.9mm 金屬彈頭而成，其中2 顆經試射，可擊發，認具殺傷力。另1 顆經試射，雖可擊發，惟發射動力不足，認不具殺傷力。  3 撞針 2枝 認均係金屬撞針，無證據證明屬槍枝主要組成零件。  4 VIVO牌行動電話 1支 含門號0000000000號SIM卡1枚。IMEI:000000000000000號、000000000000000號  
 附表二：同案被告陳丁源身上及車上扣得之扣案物
編號 扣押物品 扣案數量 鑑驗結果 鑑定書 1 改造手槍 1 枝（含彈匣1個） 送鑑手槍1 枝（槍枝管制編號0000000000），認係改造手槍，由仿半自動手槍製造之槍枝，換裝土造金屬槍管而成，擊發功能正常，可供擊發適用子彈使用，認具殺傷力。 內政部警政署刑事警察局109 年5 月25日刑鑑字第1090037077號鑑定書、內政部警政署刑事警察局109 年7 月3日刑鑑字第1090066303號函（詳偵A卷第141頁以下、第149頁）。 2 子彈 5 顆（均經試射完畢，4 顆具殺傷力、1 顆不具殺傷力） 認均係非制式子彈，由金屬彈殼組合直徑約8.9mm 金屬彈頭而成，其中4 顆經試射，可擊發，認具殺傷力。另1 顆經試射，無法擊發，認不具殺傷力。  3 子彈 1 顆（經試射完畢） 認係非制式子彈，由金屬彈殼組合直徑約8.9mm 金屬彈頭而成，經試射，可擊發，認具殺傷力。  4 IPHONE牌行動電話 1支 含門號0000000000號SIM卡1枚。IMEI :000000000000000號  5 SAMSUNG 牌行動電話 1支 含門號0000000000、0000000000號SIM卡各1枚。IMEI:000000000000000/01號、000000000000000/01號